臺灣臺中地方法院刑事附帶民事訴訟判決
　　　　　　　　　　　　　　　　　　100年度附民字第259號
原　　　告　吳聲震
訴訟代理人　柯伊伶律師
被　　　告　黃翊書
上列被告因本院100年度易字第397號詐欺等案件，經原告提起附
帶民事訴訟，請求損害賠償事件，本院判決如下︰
    主    文
原告之訴及假執行之聲請均駁回。
    事    實
一、原告方面：
（一）原告之聲明：被告應給付原告新台幣（下同）9,201,156
      元及自起訴狀繕本送達翌日起至清償日止按年息百分之五
      計算之利息，並陳明願供擔保請准宣告假執行。
（二）原告主張：緣被告得知原告與楊賢一間有債務糾紛，楊賢
      一積欠原告約1400萬餘元之債務，被告竟意圖為自己不法
      之所有，向原告佯稱：「伊舅舅於法院當法官，伊可透過
      關係來向楊賢一取回該等借款、效率很快，然須交付人事
      費用」云云，致使原告陷於錯誤，於99年5 月12日在臺中
      縣霧峰鄉（現改制為臺中市霧峰區，下以新制稱）坑口村
      土地公廟前，當場交付6萬元予被告，被告並開立現金6萬
      元保管條及6 萬元本票交付予原告；被告意圖為自己不法
      之所有，復於99年5 月17日向原告佯稱：「尚須請人幫忙
      疏通，需20萬元之人事費」云云，致使原告陷於錯誤，交
      付20萬元予被告，被告為取信原告，簽立20萬元保管條及
      10萬元本票二張予原告；被告意圖為自己不法之所有，再
      於99年5月18日向原告佯稱：「辦理假扣押須提供300萬元
      擔保金，提供擔保後，即得取回楊賢一所積欠之借款」云
      云，使原告陷於錯誤，陸續自99年5月18日起至99年6月18
      日止在原告位在台中市○○區○○路35號之住家或霧峰區
      ○○路口共交付336萬156元予被告，被告為取信告訴人，
      於99年5月23日簽立38萬元之保管條及本票、5月24日簽立
      22萬元之保管條及本票予原告；被告意圖為自己不法之所
      有，又於99年6 月20日向原告佯稱：「因吳聲震之前貸予
      債務人楊賢一之資金，大多來自吳聲震之母親吳秀賢，故
      須改以吳秀賢之名義辦理假扣押，須重新再籌款300 萬元
      ，方得取回借款」云云，使原告陷於錯誤，陸續自99年6
      月28起至99年8月3日止在原告位在霧峰區○○路35號之住
      家或霧峰區○○路口共交付291 萬8000元予被告；被告意
      圖為自己不法之所有，復於99年8月4日向原告佯稱：「必
      須給付130 萬元之報酬，否則伊將停止辦理相關程序」云
      云，使原告陷於錯誤，陸續自99年8月4日起至99年8 月21
      日止共交付128 萬元予被告；被告意圖為自己不法之所有
      ，再於99年8月23日向原告佯稱：「須另繳交200萬元稅金
      ，方得取回借款」云云，使原告陷於錯誤，陸續自99年8
      月23日起至99年8月30日止共交付138萬3000元予被告；被
      告意圖為自己不法之所有，又於99年9月8日打電話予原告
      ，向其佯稱：「須再給付400 萬元，方能拿去臺北換回臺
      灣銀行取款條」云云，使原告陷於錯誤，嗣因原告已無法
      再籌得任何款項，而詐欺未遂，被告上開行為係涉有刑法
      第339條第1項之詐欺取財罪及第339 條第3項、第1項之詐
      欺取財未遂罪嫌，原告自得依民法侵權行為及不當得利之
      法律關係請求被告賠償損害及返還利益。
二、被告方面：
    被告未提出書狀，亦未作任何聲明或陳述，惟依其在刑事訴
    訟之陳述，不承認有何侵權及不當得利之行為。
    理    由
一、按刑事訴訟諭知無罪之判決者，對於附帶民事訴訟部分，應
    以判決駁回原告之訴，刑事訴訟法第503條第1項前段定有明
    文。
二、本件被告黃翊書被訴詐欺原告吳聲震部分案件，業經本院刑
    事判決諭知無罪在案，依照首開規定，自應駁回原告附帶提
    起之民事訴訟，其假執行之聲請因亦無所附麗，應併予駁回
    。
三、據上論斷，應依刑事訴訟法第503條第1項前段，判決如主文
    。
中    華    民    國   100    年    6     月    14    日
                  刑事第一庭  審判長法官  許旭聖
                                    法官  朱光國
                                    法官  廖穗蓁
以上正本證明與原本無異。
本判決非對於刑事訴訟之判決有上訴時，不得上訴，且應於送達
後10日內向本院提出上訴狀（須附繕本）。
                                  書記官  司立文
中    華    民    國   100    年    6     月    14    日